臺灣桃園地方法院民事裁定
110年度桃簡字第1006號
原      告  高坑有限公司

法定代理人  黃玉華
訴訟代理人  李易撰律師
            許家華律師
被      告  林立銘即林立銘診所                          


訴訟代理人  彭以樂律師
上列原告與被告林立銘即林立銘診所間確認租金債權存在等事件
，本院裁定如下：
    主    文
原告應於本裁定送達後十日內，按訴訟標的價額新臺幣參佰零貳
萬肆仟元，扣除已繳裁判費新臺幣肆仟參佰元後，補繳第一審裁
判費新臺幣貳萬陸仟陸佰玖拾柒元，逾期不繳，即駁回其訴。
    理    由
一、按訴訟標的之價額，由法院核定。核定訴訟標的之價額，以
    起訴時之交易價額為準；無交易價額者，以原告就訴訟標的
    所有之利益為準。因定期給付或定期收益涉訟，以權利存續
    期間之收入總數為準，民事訴訟法第77條之1第1項、第2項
    、第77條之10前段分別定有明文。所謂因租賃權涉訟，係指
    以租賃權為訴訟標的之訴訟而言，包括就租賃權有無或租賃
    標的物交付之訴訟，而以租賃關係存在為原因，請求給付租
    金之訴，係以租金給付請求權為訴訟標的，非以租賃權為訴
    訟標的，不應依民事訴訟法第77條之9規定核定訴訟標的價
    額。原告之訴有起訴不合程式或不備其他要件之情形，依其
    情形可以補正，經審判長定期間命其補正而不補正者，法院
    應以裁定駁回之，民事訴訟法第249條第1項第6款定有明文
    。上揭規定於簡易訴訟程序適用之，同法第436條第2項規定
    參照。
二、經查，原告訴之聲明為：㈠被告應給付原告新臺幣（下同）3
    2萬元及利息。㈡被告應自民國110年8月起至116年2月止，按
    月於每月1日前給付原告4萬元，及於116年3月1日給付2萬4,
    000 元（見本院卷第107頁、第114頁）。聲明㈠、㈡係原告主
    張其因本院移轉命令而取得訴外人邱水山對被告之每月租金
    債權，而請求被告給付租金之訴，係以租金給付請求權為訴
    訟標的，非以租賃權為訴訟標的，原告主張應依民事訴訟法
    第77條之9規定核定訴訟標的價額（見本院卷第114頁）即不
    可採。又聲明㈠訴訟標的價額為32萬元，聲明㈡之請求金額合
    計270萬4,000元（計算式：4萬×67+2萬4,000=270萬4,000）
    。聲明㈠、㈡係依同一租金請求權之法律關係請求，並無主從
    依附關係應合併計算，本件訴訟標的價額應核定為302萬4,0
    00元（計算式：32萬+270萬4,000=302萬4,000），應徵第一
    審裁判費3萬0,997元，扣除已繳納裁判費4,300元，尚應補
    繳2萬6,697元，逾期如未補繳，即駁回原告之訴。
三、爰裁定如主文。　　
中　　華　　民　　國　　111 　年　　3 　　月　　28　　日
                  桃園簡易庭  法  官  張明宏
以上為正本係照原本作成。
本裁定關於訴訟標的價額核定之部分如有不服，得於裁定送達後
10 日內向本院提出抗告狀，並應繳納抗告費新台幣 1,000 元；
命補裁判費之部分，不得抗告。
中　　華　　民　　國　　111 　年　　3 　　月　　28　　日
                              書記官  石曉芸